【裁判字號】    95,易,111
【裁判日期】    950421
【裁判案由】    傷害等
【裁判全文】
臺灣彰化地方法院刑事判決        九十五年度易字第一一一號
公  訴  人  臺灣彰化地方法院檢察署檢察官
被      告  丙○○
                    號
上列被告因家庭暴力防治法之傷害等案件，經檢察官提起公訴（
九十四年度偵字第九三八一號），本院判決如下：
    主  文
丙○○公然侮辱人，處罰金壹仟元，如易服勞役，以參佰元折算
壹日；又傷害人之身體，處有期徒刑月，如易科罰金，以佰
元折算壹日。
    事  實
一、丙○○與其胞姊乙○○平日相處不睦，其二人間具有家庭暴
    力防治法第三條第四款之家庭成員關係。丙○○於民國九十
    四年十月十九日下午八時許，在彰化縣彰化市○○○路夜市
    內之某火鍋攤位，適遇偕同子女在上開攤位用餐之乙○○，
    其因認乙○○於離去上揭攤位之前，對其投以不屑之表情及
    眼神，遂對乙○○心生不滿，隨即追及上前，迨追至距離上
    開火鍋攤位約五十公尺處，於其身體撞及乙○○之子許００
    （未成傷，許００為十二歲以下之兒童，丙○○所涉傷害許
    ００之部分，已據檢察官另為不起訴之處分），經乙○○舉
    起手指質問其為何撞倒許００之際，即向乙○○表示其最討
    厭被人用手指比，並與乙○○當場發生爭執，詎丙○○因氣
    憤竟基於公然侮辱之犯意，在上開不特定人得以共見共聞之
    夜市內，出言「幹你娘機掰」一語辱罵乙○○，而以上開方
    式公然侮辱乙○○，妨害乙○○之名譽；隨即又另行基於普
    通傷害之犯意，以右手毆打乙○○之臉部兩下，及出拳毆擊
    乙○○之臉部及右肩等處約十餘下，並以腳將乙○○倒在
    地，使乙○○因此受有右肩脫臼、臉及頭皮挫傷併血腫等傷
    害。嗣於翌日即九十四年十月二十日下午六時十分許，經乙
    ○○前往警局提出告訴，乃為警查悉上情。
二、案經乙○○訴由彰化縣警察局報請臺灣彰化地方法院檢察署
    檢察官偵查起訴。
    理  由
一、本件以下所引用被告以外之人於審判外之言詞或書面陳述，
    依刑事訴訟法第一百五十九條之一第二項（指證人即告訴人
    乙○○及證人許天送於偵訊之證述部分）、同法第一百五十
    九條之四第二款（指財團法人彰化基督教醫院出具之診斷書
    部分），均具有證據能力。
二、訊據被告丙○○固坦認伊有上揭普通傷害之行為，然矢口否
    認有何公然侮辱之犯行，辯稱：伊在上開夜市內並未以「幹
    你娘機掰」一語辱罵告訴人乙○○云云。惟查：被告確有於
    九十四年十月十九日下午八時許，在彰化縣彰化市○○○路
    夜市內，因與告訴人乙○○發生不快而有言語衝突，並公然
    以「幹你娘機掰」（臺語）一語侮辱告訴人乙○○後，復出
    手傷害告訴人乙○○等情，已據證人即告訴人乙○○迭次於
    偵訊及本院審理時證述綦詳，核與證人即在場目睹上情之甲
    ○○於本院審理時證述之情節相符。衡以被告於本院準備程
    序及審理時均陳稱：因告訴人乙○○於離去上開火鍋攤位之
    前，曾對其投以不屑之表情及眼光，其乃追上前欲質問告訴
    人為何如此，並於其不慎撞倒告訴人乙○○之子許００後，
    因告訴人乙○○將手指比向伊，伊因而心生不悅而與告訴人
    乙○○發生爭執等語，及被告自承伊確有出拳毆打告訴人乙
    ○○之臉部等處，並以腳將告訴人乙○○倒在地等情，堪
    認被告當時係處於甚為氣憤之情狀下；從而，證人即告訴人
    乙○○、甲○○證述被告於為普通傷害犯行之前，有在上開
    夜市內公然出言「幹你娘機掰」（臺語）一語辱罵告訴人乙
    ○○等語，應非虛妄而堪以採信。被告上開所辯，應屬事後
    卸責之詞，諉無可採。此外，復有證人即據報趕赴現場之告
    訴人之夫許天送於偵訊時之證述、財團法人彰化基督教醫院
    出具之診斷書一件在卷可佐，本件事證明確，被告犯行洵堪
    認定。
三、核被告所為，係犯刑法第三百零九條第一項之公然侮辱罪及
    同法第二百七十七條第一項之普通傷害罪，並均屬家庭暴力
    防治法第二條第二項所定之家庭暴力罪。被告所犯上開二罪
    ，犯意各別，行為互殊，應予分論併罰。爰審酌被告之素行
    、犯罪之動機、目的僅係出於細故之爭執、公然侮辱及普通
    傷害之手段、對告訴人乙○○之名譽及身體所生之損害及被
    告犯罪後之態度等一切情狀，就被告所犯上開二罪分別量處
    如主文所示之刑，並就其所受宣告罰金刑之部分，諭知易服
    勞役之折算標準，及就其所受宣告有期徒刑之部分，諭知易
    科罰金之折算標準，以示懲儆。
據上論斷，應依刑事訴訟法第二百九十九條第一項前段，刑法第
三百零九條第一項、第二百七十七條第一項、第四十一條第一項
前段、第四十二條第二項，罰金罰鍰提高標準條例第一條前段、
第二條，判決如主文。
本案經檢察官高如應到庭執行職務
中    華    民    國  九十五  年    四   月  二十一   日
                  刑事第二庭    審判長法官  王義閔
                                法      官  鄭舜元
                                法      官  李雅俐
以上正本證明與原本無異。
如不服本判決，應於判決送達後十日內，向本院提出上訴狀（應
附繕本），上訴於臺灣高等法院臺中分院。
告訴人或被害人對於判決如有不服具備理由請求檢察官上訴者，
其上訴期間之計算係以檢察官收受判決正本之日期為準。
中    華    民    國  九十五  年    四  月  二十一  日
                                法院書記官  陳秀娟
附錄論罪科刑法條：
刑法第三百零九條第一項：
公然侮辱人者，處拘役或三百元以下罰金。
刑法第二百七十七條第一項：
傷害人之身體或健康者，處三年以下有期徒刑、拘役或一千元以
下罰金。


司法院資訊處製作；財團法人民間司法改革基金會備份。
